臺灣桃園地方法院刑事判決
111年度審易字第806號
公  訴  人  臺灣桃園地方檢察署檢察官
被      告  施威遠


上列被告因竊盜案件，經檢察官提起公訴（111年度偵字第11129
號），被告於準備程序中就被訴事實為有罪之陳述，經告知簡式
審判程序之旨，並聽取公訴人、被告之意見後，由本院當庭裁定
改行簡式審判程序審理，並判決如下：
    主      文
施威遠犯踰越窗戶、侵入住宅竊盜罪，共貳罪，各處有期徒刑陸
月，如易科罰金，均以新臺幣壹仟元折算壹日；應執行有期徒刑
捌月，如易科罰金，以新臺幣壹仟元折算壹日。
    事實及理由
一、本件除如下補充及更正之部分外，餘犯罪事實及證據均同於
    附件檢察官起訴書之記載，茲予引用：
（一）起訴書「犯罪事實」欄一、㈡第3行原載「筆記型電鬧」，
      應更正為「筆記型電腦」。
（二）證據部分應補充內政部警政署刑事警察局民國111年4月6
      日刑紋字第1110024382號鑑定書、被告施威遠於本院準備
      程序及審理時之自白。
二、論罪科刑：
（一）核被告所為，均係犯第321條第1項第1款、第2款之踰越窗
      戶（起訴書誤載為「安全設備」）、侵入住宅竊盜罪。被
      告所犯上開二罪，犯意個別，行為互殊，應分論併罰。
（二）爰審酌被告不思以正當方法獲取財物，竟侵入告訴人住處
      內竊取財物，漠視他人財產法益，破壞居住安寧，危害社
      會治安，所為誠屬可議，惟念其犯後坦承犯行，犯後態度
      尚稱良好，且已賠償告訴人顏克成，此有聲請撤回告訴狀
      、和解書各1紙為據，兼衡其犯罪之動機、素行、犯罪手
      段、所竊取財物之價值、及其智識程度、現職為網路賣家
      之生活狀況等一切情狀，分別量處如主文所示之刑，並均
      諭知如易科罰金之折算標準，且定其應執行之刑暨諭知如
      易科罰金之折算標準。
三、沒收：
　　按犯罪所得，屬於犯罪行為人者，沒收之。但有特別規定者
    ，依其規定；宣告前2條之沒收或追徵，有過苛之虞、欠缺
    刑法上之重要性、犯罪所得價值低微，或為維持受宣告人生
    活條件之必要者，得不宣告或酌減之，刑法第38條之1第1項
    、第38條之2第2項分別定有明文。查被告就本件竊得各物，
    均核屬被告之犯罪所得，本應依刑法第38條之1第1項之規定
    予以宣告沒收，惟被告已與告訴人達成和解，且已賠償告訴
    人所受損失，業如前述，自已達到沒收制度剝奪被告犯罪所
    得之立法目的，故如本案仍諭知沒收被告上揭犯罪所得，將
    使被告承受過度之不利益，顯屬過苛，爰依現行刑法第38條
    之2第2項之規定，不另諭知沒收被告之犯罪所得。
據上論斷，應依刑事訴訟法第273條之1第1項、第299條第1項前
段、第310條之2、第454條，判決如主文。
本案經檢察官董諭到庭執行職務。
中    華    民    國   111    年     6    月    23    日
                       刑事審查庭  法  官  李佳穎
以上正本證明與原本無異。
如不服本判決應於收受判決後20日內向本院提出上訴書狀，並應
敘述具體理由。其未敘述上訴理由者，應於上訴期間屆滿後20日
內向本院補提理由書(均須按他造當事人之人數附繕本)「切勿逕
送上級法院」。
                                   書記官  蔡萱穎
中    華    民    國   111    年     6    月    23    日
附本件論罪科刑依據之法條：
中華民國刑法第321 條
犯前條第1 項、第2 項之罪而有下列情形之一者，處6 月以上5
年以下有期徒刑，得併科50萬元以下罰金：
一、侵入住宅或有人居住之建築物、船艦或隱匿其內而犯之。
二、毀越門窗、牆垣或其他安全設備而犯之。
三、攜帶兇器而犯之。
四、結夥三人以上而犯之。
五、乘火災、水災或其他災害之際而犯之。
六、在車站、港埠、航空站或其他供水、陸、空公眾運輸之舟、
    車、航空機內而犯之。
前項之未遂犯罰之。 

附件：
臺灣桃園地方檢察署檢察官起訴書
                                    111年度偵字第11129號
　　被　　　告　施威遠　男　26歲（民國00年0月0日生）
　　　　　　　　　　　　住桃園市○○區○○路000號16樓之3
　　　　　　　　　　　　國民身分證統一編號：Z000000000號
上列被告因竊盜案件，已經偵查終結，認應提起公訴，茲將犯罪
事實及證據並所犯法條分敘如下：
　　　　犯罪事實
一、施威遠意圖為自己不法所有，基於竊盜之犯意，分別為以下
    行為：
  ㈠於民國110年12月2日某時許，自其當時所居住位於桃園市○○
    區○○○○○村00號6樓住處陽台，攀爬侵入其鄰居顏克成住處之
    廚房窗戶，徒手竊取顏克成所有之新臺幣（下同）2,000元
    、SOGO禮券7,000元、皮包內現金800元及手機充電線1條，
    得手後離去。
  ㈡於110年12月29日某時許，自其當時所居住位於桃園市○○區○○
    ○○○村00號6樓住處陽台，攀爬侵入其鄰居顏克成住處之廚房
    窗戶，徒手竊取其所有之筆記型電鬧1台（價值約2萬元）及
    筆記型電腦筆電充電線1條，得手後離去。
　　嗣顏克成發覺遭竊而報警處理，經警循線查悉上情。
二、案經顏克成訴由桃園市政府警察局龜山分局報告偵辦。
　　　　證據並所犯法條
一、上揭犯罪事實，業據被告施威遠於警詢及偵查中坦承不諱，
    核與告訴人顏克成於警詢及偵查中之指訴內容相符，並有勘
    察採證同意書、聲請撤回告訴狀、和解書各1紙及現場照片1
    6張等在卷可稽，足認被告之自白與事實相符，其犯嫌堪以
    認定。
二、核被告所為，均係犯刑法第321條第1項第1款、第2款之踰越
    安全設備侵入住宅竊盜罪嫌。被告所犯上開罪嫌間，犯意各
    別，行為互殊，請予分論併罰。另雙方業已和解，並經被告
    賠償告訴人損失金額而無犯罪所得乙節，有和解書1紙在卷
    可考，爰參酌刑法第38條之2第2項之規定，為免過苛，不另
    聲請宣告沒收或追徵其價額，併予敘明。
三、依刑事訴訟法第251條第1項提起公訴。
　　此　  致
臺灣桃園地方法院
中　　華　　民　　國　 111　　年　　3 　　月　　31　　日
                              檢察官  楊  挺  宏
本件正本證明與原本無異
中　　華　　民　　國　 111　　年　　4 　　月　　13　　日
                              書記官  林  敬  展
附錄所犯法條全文：
中華民國刑法第321條
犯前條第 1 項、第 2 項之罪而有下列情形之一者，處 6 月以
上 5 年以下有期徒刑，得併科 50 萬元以下罰金：
一、侵入住宅或有人居住之建築物、船艦或隱匿其內而犯之。
二、毀越門窗、牆垣或其他安全設備而犯之。
三、攜帶兇器而犯之。
四、結夥三人以上而犯之。
五、乘火災、水災或其他災害之際而犯之。
六、在車站、港埠、航空站或其他供水、陸、空公眾運輸之舟、
    車、航空機內而犯之。
前項之未遂犯罰之。